【裁判字號】    97,抗,226
【裁判日期】    971128
【裁判案由】    本票裁定
【裁判全文】
臺灣桃園地方法院民事裁定               97年度抗字第226號
抗  告  人  乙○○
上列抗告人因與相對人甲○○間本票裁定事件，抗告人對於中華
民國97年9 月17日本院司法事務官97年度司票字第6631號第一審
裁定提起抗告，本院裁定如下：
    主    文
抗告駁回。
抗告程序費用新臺幣壹仟元由抗告人負擔。
    理    由
一、按執票人向本票發票人行使追索權時，得聲請法院裁定後強
    制執行，票據法第123 條定有明文。次按本票執票人，依票
    據法第123 條規定，聲請法院裁定許可對發票人強制執行，
    性質上係屬非訟事件，此項聲請之裁定及抗告法院之裁定，
    僅依非訟事件程式以審查強制執行許可與否，並無確定實體
    上法律關係存否之效力，如發票人就票據債務之存否有爭執
    時，應由發票人另提起訴訟，以資解決（最高法院56年台抗
    字第714 號、57年台抗字第76號判例要旨參照）；又執票人
    執記載免除作成拒絕證書之本票裁定准予強制執行時，非但
    毋庸提出已為付款提示之證據，且受聲請之法院亦僅就本票
    形式上之要件是否具備予以審查即為已足。
二、本件抗告意旨略以：系爭本票為因應購買坐落於桃園縣大溪
    鎮南興里南興124 號房屋乙間而簽具，作為簽約訂金而用，
    事前曾聲明，因現金不足須申請銀行房屋貸款，期間由房屋
    仲介商即永慶房屋大湳加盟店業務員丙○○小姐承辦房屋貸
    款事務，其曾數度保證貸款可核准。惟抗告人曾數度詢問，
    對方以正在作業中為由拖延時間，迄今仍無音訊，抗告人以
    為貸款無望，渠料，收到相對人聲請本票裁定准許之文件，
    因上開房屋買賣未完成，且房屋迄今未過戶，不宜裁定准許
    系爭本票為強制執行。為此提起抗告，請求原裁定廢棄云云
    。
三、經查：本件相對人主張其執有抗告人所簽發，如原裁定所示
    之本票1 紙，並免除作成拒絕證書，詎屆期提示未獲付款，
    依票據法第123 條聲請裁定許可強制執行等情，已據其提出
    本票1 紙為證據。經查，相對人提出之該紙系爭本票，已記
    載發票人、發票日、到期日、票面金額等項，又系爭本票付
    款地記載為桃園縣八德市○○路○ 段490 巷3 之2 號，核屬
    本院轄區，則原裁定予以准許，形式上審查即無不合。抗告
    人上揭陳述縱令屬實，亦係其與相對人間實體上法律關係之
    爭執問題，依首揭法律規定及最高法院判例意旨，應由抗告
    人另行提起訴訟，以資解決，並非本件非訟程式所得審究。
    從而，本件抗告，為無理由，應予駁回。
四、據上論結，本件抗告為無理由，依非訟事件法第46條、第21
    條第2 項、第24條第1 項，民事訴訟法第495 條之1 第1 項
    、第449 條第1 項、第78條，裁定如主文。
中    華    民    國    97    年    11    月    28    日
                  民事第三庭  審判長法  官  張天民
                                    法  官  林曉芳
                                    法  官  陳心婷
正本係照原本作成。
如不服本裁定，僅得於收受本裁定正本送達後10日內，以適用法
規顯有錯誤為理由，向本院提出再抗告狀，（須附繕本一份及繳
納再抗告裁判費新台幣1,000 元），經本院許可後紿可再抗告。
中    華    民    國    97    年    11    月    28    日
                                    書記官  林君燕


司法院資訊處製作；財團法人民間司法改革基金會備份。
